臺灣臺南地方法院臺南簡易庭民事判決
109年度南小字第2388號  
 原      告  馨琳揚企管顧問有限公司 

法定代理人  唐明良
訴訟代理人  王郁雯
被      告  陳金德
上列當事人間請求給付電信費事件，本院於民國110年1月26日言 
詞辯論終結，判決如下：
    主      文
被告應給付原告新臺幣壹萬陸仟貳佰柒拾伍元，及自民國一○九 年
十一月三十日起至清償日止，按週年利率百分之五計算之利 息。
訴訟費用新臺幣壹仟元由被告負擔。
本判決得假執行。
    事實及理由
壹、程序方面 
    被告經合法通知而未於言詞辯論期日到場，核無民事訴訟法
    第386條所列各款情形，爰依原告聲請由其一造辯論而為判 決
    。
貳、實體方面 
一、原告主張：被告前於民國102年5月27日向訴外人威寶電信股
    份有限公司（已更名為台灣之星電信股份有限公司，下稱台 
    灣之星公司）辦理手機門號，並簽訂第三代行動通信業務申 
    請書、「最挺你649免預繳＿36M」專案同意書各1份（下合 
    稱系爭契約），被告依約有給付電信費用之義務，詎被告未 
    依約繳納電信費用，迄今分別積欠電信費新臺幣（下同）33
    08元及提前終止契約之應付補償金1萬2967元（下合稱系爭費
    用），共計1萬6275元未為清償，迭催未果。又台灣之星公
    司於107年1月30日業將上開2筆債權讓與原告，並以本件起訴
    狀繕本送達被告作為債權讓與之通知，爰依系爭契約 及債權
    讓與之法律關係提起本件訴訟等語。並聲明：被告應 給付原
    告1萬6275元，及自起訴狀繕本送達翌日起至清償日 止，按年
    息百分之5計算之利息。
二、被告經合法通知，未於言詞辯論期日到場，亦未提出書狀作 
    何聲明或陳述。
三、法院得心證之理由： 
　㈠按「立同意書人同意連續使用威寶電信服務至少36個月，若於合
    約期間36個月內提前終止(一退一租視為提前終止)、被銷號
    或將本專案門號作本專案以外其他用途之 轉換時，應依遞
    減原則賠償威寶電信補償金（即依合約期間剩餘比例計付補償
    金），計算方式為：新臺幣17,000元×提前終止或被銷號時剩
    餘之合約日曆天數／合約期間總日曆天（採四捨五入至整數位）
    」、「各資費方案之內容、限制及各項專案優惠金額之扣抵
    次序，依威寶電信相關資費公告及實際作業為準」，專案同
    意書第壹欄位第1條、第參欄位第3條分別訂有明文。次按「債
    權人得將債權讓與於第三人」、「讓與債權時，該債權之擔
    保及其他從屬之權利，隨同移轉於受讓人」、「應付利息之債
    務，其利率未經約定，亦無法律可據者，週年利率為百分之五」、
    「給付有確定期限者， 債務人自期限屆滿時起，負遲延責
    任」、「遲延之債務，以支付金錢為標的者，債權人得請求
    依法定利率計算之遲延利 息」，民法第294條第1項前段、第29
    5條第1項前段、第203 條、第229條第1項、第233條第1項前
    段復有明定。又「當事 人對於他造主張之事實，於言詞辯論
    時不爭執者，視同自 認……當事人對於他造主張之事實，已於
    相當時期受合法之 通知，而於言詞辯論期日不到場，亦未提
    出準備書狀爭執者，準用第一項之規定。但不到場之當事人係
    依公示送達通 知者，不在此限」，民事訴訟法第280條第1項
    及第3項亦有 明定。
　㈡被告已於相當時期受合法通知，卻於言詞辯論期日不到場且 未
    提出準備書狀爭執，故對原告所主張前揭事實即應視同自 認
    。前開事實復經原告提出與其所述相符之經濟部104年3月 31
    日經授商字第10301234600號函1份、債權讓與證明書1 份、
    第三代行動電話服務申請書1份、商品提領確認書1份、 最挺
    你649免預繳＿36M專案同意書1份、電信費帳單3份、債 權讓
    與暨強制執行（預告）通知函暨回執1份等影本資料附 卷為憑
    （見本院臺南簡易庭109年度南司小調字第2559號民 事聲請事件
    卷宗﹝下稱調卷﹞第15頁至第31頁），自堪信原 告上開主張
    為真。揆之前揭說明，原告本於系爭契約及債權 讓與之法律關
    係，請求被告給付電信費用3308元及提前終止 契約之應付補
    償金1萬2967元，當屬有據。
　㈢本件被告所積欠系爭費用之清償期限，於原告起訴前業已屆
    滿之事實，被告於言詞辯論期日不到場且未提出準備書狀爭執
    ，自應視同自認。另本件起訴狀繕本送達翌日為109 年11月30
    日（該書狀於109年11月19日寄存於臺南市政府警察局第三分
    局土城派出所，依民事訴訟法第138條第2項規定，於109年11
    月29日24時發生送達效力），此有送達證書1份在卷可稽（見
    調卷第53頁），可知本件起訴狀繕本送達翌日在上開清償期
    限屆滿之後，故原告請求自109年11月30日起至清償日止，按
    週年利率百分之5計算之利息，核與上開法律規定相符，應予准許
    。
四、「訴訟費用，由敗訴之當事人負擔」、「法院為（小額）訴
     訟費用之裁判時，應確定其費用額」，民事訴訟法78條及
    第 436條之19第1項分別定有明文。經核本件訴訟費用額確
    定為 1000元，應由敗訴之被告負擔。
五、本件為依民事訴訟法第436條之8第1項規定適用小額程序所 
    為被告敗訴之判決，應按同法第436條之20依職權宣告假執 
    行。
六、本件事證已臻明確，兩造其餘攻擊或防禦方法及所提證  據
    ， 核與判決結果不生影響，爰不逐一論列，併此敘明。
七、據上論結，原告之訴為有理由，依民事訴訟法第436條之23、
    第436條第2項、第385條第1項前段、第78條、第436條 之19
    第1項、第436條之20，判決如主文。
中　　華　　民　　國　　110 　年　　1 　　月　　26　　日
                  臺灣臺南地方法院臺南簡易庭
　　　                        法  官　陳谷鴻　
以上正本證明與原本無異。   
如不服本判決，應於送達後20日內，向本院提出上訴狀並表明上
訴理由，如於本判決宣示後送達前提起上訴者，應於判決送達後
20日內補提上訴理由書（須附繕本）。
對於小額程序之第一審判決之上訴，非以其違背法令之理由，不
得為之。上訴狀內應記載表明㈠原判決所違背之法令及其具體內
容。㈡依訴訟資料可認為原判決有違背法令之具體事實者。
中　　華　　民　　國　　110 　年　　1 　　月　　26　　日
                              書記官  曾盈靜